臺灣臺南地方法院刑事判決　　　　　　　　　　　　　九十三年度易字第二八號
　　公　訴　人　臺灣臺南地方法院檢察署檢察官
　　被　　　告　辛　○　○
右列被告因竊盜案件，經檢察官提起公訴（九十三年度偵緝字第二三五、二三六、二
三七號、偵字第一八八四、二○七二、二五四二號）及移
二○一五、四○八一、六五四二號），被告就犯罪事實為有罪之陳述，本院裁定進行
簡式審判程序，判決如左：
    主  文
辛○○連續結夥三人以上攜帶兇器竊盜，未遂，處有期徒刑壹年貳月。扣案活動扳手
壹支、鐵撬及固定扳手各貳支沒收。
    事  實
一、辛○○基於意圖為自己不法所有之概括犯意，並分別與丙○○（業經本院判處有
    期徒刑一年四月確定）、李莛禎（業經本院判處有期徒刑一年確定）、王李建洲
    （刻由臺灣臺南地方法院檢察署檢察官偵查中）、李榮傑（另案由本院審理中）
    共同基於意圖為自己不法所有之犯意聯絡及行為分擔：
  (一)辛○○與李莛禎於民國九十三年二月十三日中午十二時許，在臺南縣善化鎮光文
    里北子墊七一○號豬舍旁，徒手竊取壬○○所有之鐵製手推車一個（價值約新臺
    幣一千二百元），得手後正欲離開之際，即為壬○○鄰居賴松江發現而查獲。
  (二)辛○○復與丙○○於九十三年二月二十六日上午九時許，駕駛向不知情之乙○○
    所借用車牌號碼ＵＥ─９２４７號自用小貨車，至臺南縣佳里鎮○○里○○段二
    九二號，著手竊取丁○○所有鐵板一塊，惟因鐵板過重無法搬運至小貨車上而不
    遂，嗣欲接續著手搬運竊取丁○○所有之車床、手推車之際，即為丁○○發現並
    制止而未遂，經報警處理，而查獲上情。
  (三)辛○○又與李榮傑、王李建洲三人謀議，由王李建洲攜帶其所有客觀上具有危險
    性，可作為兇器使用之鐵製活動扳手一支、鐵撬及固定扳手各二支，於九十三年
    四月十一日上午十一時五十分許，前往臺南縣善化鎮○○里○○路三八九號，著
    手竊取庚○○所有之廚餘處理機一部，惟因機器過重無法搬運，旋為庚○○發覺
    ，立即報警查獲而未遂，並扣得鐵製活動扳手一支、鐵撬及固定扳手各二支。
  (四)辛○○再於九十三年六月十七日下午三時許，以自備鑰匙竊取甲○○所有之車號
    ＮＩＩ─０９１號重型機車一部，得手後作為代步工具使用。並於同日下午四時
    三十分許，辛○○騎乘上開機車，行經戊○○所有位於臺南縣善化鎮○○○段二
    五三號之農地時，見戊○○所有鋁窗外框二個（長一一○公分、寬八○公分）、
    鋁窗十四個（長一○六公分、寬四○公分）置於該處，認為有機可趁而竊取之，
    嗣經員警因辛○○遭通緝將其逮捕到案後，因而查獲上情。
二、案經臺南縣警察局善化分局、佳里分局報請臺灣臺南地方法院檢察署檢察官偵查
    起訴及移送併辦。
    理  由
一、右揭犯罪事實，業據被告辛○○於本院審理時自白承認（見本院卷二第九三、九
    四頁），核與告訴人丁○○（見偵二五四二號警卷第二五頁至第二八頁）、證人
    壬○○（見偵二○一五號警卷第八頁）、賴松江（見偵二○一五號警卷第九頁）
    黃教本（見偵二五四二號警卷第三十頁至第三四頁）、賴榮儒（見偵二五四二號
    警卷第三五頁至第三七頁）、陳驪亨（見偵二五四二號警卷第三八頁至第四十頁
    ）、庚○○（見偵四○八一號警卷第十頁）、謝福氣（見偵四○八一號警卷第十
    二頁）、甲○○（見偵六五四二號警卷第五頁）、戊○○（見偵六五四二號警卷
    第六頁至第八頁）所為證詞相符；亦與共同被告李莛禎之陳述相合（見偵二○一
    五號警卷第六頁）。復有贓物認領保管單四紙（見偵二○一五號警卷第十一頁、
    偵二五四二號警卷第四三頁、偵六五四二號警卷第十二、十三頁）、照片三十一
    張（見偵二○一五號警卷第十八頁至第二一頁、偵查卷第二二、二三頁、偵二五
    四二號警卷第四四頁至第四七頁、偵四○八一號警卷第十四頁至第十六頁、偵六
    五四二號警卷第十六頁至第十八頁）在卷可憑。另有扣案鐵製活動扳手一支、鐵
    撬及固定扳手各二支可資佐證（見偵四○八一號警卷第十三頁），足認被告自白
    與事實相符。綜上，本案事證明確，被告犯行應堪認定。
二、論罪科刑：
  (一)按刑法第三百二十一條第一項第三款所稱之攜帶兇器竊盜罪，係以行為人攜帶兇
    器竊盜為其加重條件，此所謂兇器，其種類並無限制，凡客觀上足對人之生命、
    身體、安全構成威脅，具有危險性之兇器均屬之，且祇須行竊時攜帶此種具有危
    險性之兇器為已足，並不以攜帶之初有行兇之意圖為必要（最高法院七十九年臺
    上字第五二五三號判例要旨）。查被告辛○○、李榮傑及王李建洲所攜帶持以行
    竊之活動扳手一支、鐵撬及固定扳手各二支，均為金屬材質，頗具份量，客觀上
    足以對人之生命、身體、安全構成威脅，具有危險性，自屬兇器無疑。又二人以
    上共同竊盜，內有一人攜帶兇器，其加重不得及於不知情之共同被告（最高法院
    二十四年七月民刑事庭總會決議第五八則），是結夥三人為竊盜行為，雖僅其中
    一人攜帶兇器，若其餘共同正犯知情，則均成立本款之攜帶兇器竊盜。查扣案兇
    器乃被告王李建洲所有攜帶，惟因其餘二人均知情，則被告辛○○亦成立本款之
    攜帶兇器竊盜。
  (二)核被告辛○○所為，係犯刑法第三百二十條第一項之竊盜既遂罪（犯罪事實(一)(四)
    部分）、第三百二十條第二項、第一項之竊盜未遂罪（犯罪事實(二)部分）、第三
    百二十一條第一項第三、四款、第二項之加重竊盜未遂罪（犯罪事實(三)部分）。
    被告辛○○就上開犯罪事實(一)(二)(三)部分，分別與丙○○、李莛禎、李榮傑、王李
    建洲間，有犯意聯絡及行為分擔，為共同正犯。就犯罪事實(二)(三)部分，已著手於
    竊盜行為之實行而不遂，為刑法第二十五條之未遂犯；其就犯罪事實(二)部分著手
    竊取鐵板一塊未遂，嗣又著手竊取車床、手推車未遂，依最高法院八十六年臺上
    字第三二九五號判例意旨，此數侵害行為乃於同時同地實施，侵害同一法益，各
    行為之獨立性極為薄弱，依一般社會健全觀念，在時間差距上，難以強行分開，
    在刑法評價上，以視為數個舉動之接續施行，合為包括之一行為予以評價，較為
    合理，故應屬接續犯，僅論以一竊盜未遂行為。又被告先後三次竊盜既遂、一次
    竊盜未遂、一次加重竊盜未遂之犯行，時間緊接，所犯均係構成要件相同之罪名
    ，顯係基於概括犯意為之，應依刑法第五十六條連續犯之規定，從一刑度及情節
    較重之刑法第三百二十一條第一項第三、四款之加重竊盜未遂罪論處，再依刑法
    第二十六條、第七十一條第一項之規定，對於連續加重竊盜未遂部分之刑先加後
    減之。爰審酌被告曾有違反槍砲彈藥刀械管制條例前科，有臺灣高等法院被告全
    國前案紀錄表一份附卷可憑（見本院卷一第四六、四七頁），不思正當工作，且
    於每次因竊盜案件遭逮捕、訊問飭回後，又屢犯竊盜犯行，不知警惕，惟被告犯
    後尚坦承犯罪等一切情狀，量處如主文所示之刑，以資懲警。
  (三)扣案活動扳手一支、鐵撬及固定扳手各二支，為被告王李建洲所有供行竊廚餘處
    理機所用之物，業據其自承在卷（見本院卷二第七四頁），應依刑法第三十八條
    第一項第二款之規定宣告沒收。
據上論斷，應依刑事訴訟法第二百九十九條第一項前段、第二百七十三條之一第一項
，刑法第二十六條前段、第二十八條、第五十六條、第三百二十一條第一項第三、四
款、第二項、第三十八條第一項第二款，罰金罰鍰提高標準條例第一條前段，判決如
主文。
本案經檢察官己○○到庭執行職務。
中      華      民國      九十三      年     七     月    二十    日
                                臺灣臺南地方法院刑事第一庭
                                        法  官   李東柏
右正本證明與原本無異。
如不服本判決，應於判決送達後十日內向本院提出上訴狀( 應附繕本 )。
                                        書記官   李國敬
中      華      民      國      九十三      年     七     月    二十    日
附錄本案論罪科刑法條全文：
刑法第三百二十一條第一項第三款、第四款、第二項
犯竊盜罪而有左列情形之一者，處六月以上、五年以下有期徒刑：
三  攜帶兇器而犯之者。
四  結夥三人以上而犯之者。
前項之未遂犯罰之。
